臺灣臺東地方法院刑事判決　　　　　　　　　　　　　　　九十四年度易字第七號
　　公　訴　人　臺灣臺東地方法院檢察署檢察官
　　被　　　告　丁○○
右列被告因竊盜案件，經檢察官提起公訴（九十三年度偵字第二一九三號），本院判
決如左：
    主  文
丁○○於夜間侵入住宅竊盜，累犯，處有期徒刑壹年。
    事  實
一、被告丁○○前因竊盜案件，於民國九十二年七月二十八日，經本院以九十二年度
    易字第一六五號判決，處有期徒刑七月，並於九十三年六月一日執行完畢，仍不
    知悔改，竟意圖為自己不法之所有，於九十三年八月十九日夜間二十二時許，侵
    入乙○○、甲○○位於臺東縣臺東市○○路○段二三九巷八號住處，竊取乙○○
    所有之玉手鐲三只及現金新台幣（下同）約九百元，得手後為乙○○之女甲○○
    發現，丁○○見事跡敗露，隨即趁隙逃逸，嗣經甲○○報警追查始悉上情。
二、案經甲○○、乙○○訴由臺東縣警察局臺東分局報請臺灣臺東地方法院檢察署檢
    察官偵查起訴。
    理  由
一、訊據被告丁○○矢口否認右揭行竊事實，並辯稱當晚喝酒，醉得不知人事云云。
    經查，右揭事實，業據證人乙○○、甲○○於警訊、偵查中及審理時證述明確，
    並經證人戊○○○於偵審中證稱，被告原先在其店內飲酒後，因發生口角而離去
    ，過一段時間又回到店中，隨即被警方所逮捕等語，亦可證明被告於前開犯罪時
    點確實已離去證人戊○○○店內，又證人甲○○與被告雖為國中學長學妹關係，
    然僅屬點頭之交，素無仇隙，應無構詞誣陷之理，此外，復有現場照片六張附於
    警訊卷可稽。次查，從被告至證人住處，侵入住宅，至房間內搜尋財物，於甲○○發覺驚叫後，復知迅速逃逸等情節觀之，被告當時意識清楚，縱有喝酒，亦未
    受酒精影響，被告所辯顯係卸責之詞，不足採信。本件事證明確，被告犯有竊盜
    罪行，堪予認定。
二、核被告所為，係犯刑法第三百二十一條第一項第一款之竊盜罪。被告前曾因竊盜
    案件，經本院判處有期徒刑七月，於九十三年六月一日執行完畢，有臺灣高等法
    院被告前案紀錄表在卷足憑，其於五年內再犯本件有期徒刑以上之罪，為累犯，
    應依刑法第四十七條之規定加重其刑。爰審酌被告年青力壯，於夜間侵入住宅行
    竊，對被害人之身心，危害甚鉅，犯罪後復圖以酒醉卸責，不知悔悟及檢察官具
    體求刑有期徒刑一年以上等一切情狀，判處如主文所示之刑。
據上論斷，應依刑事訴訟法第二百九十九條第一項前段、刑法第三百二十一條第一項
第一款、第四十七條，判決如主文。
本案經檢察官丙○○到庭執行職務
中     華     民     國     九十四      年     五      月     十一      日
                                      臺灣臺東地方法院刑事第一庭
                                         審判長 法  官  洪兆隆
                                                法  官  黃珮茹
                                                法  官  呂煜仁
右正本證明與原本無異。
如不服本判決，應於判決送達後十日內，向本院提出上訴狀。
                                                書記官  王敏玉
中     華     民     國     九十四      年     五      月     十一      日
附錄法條：
刑法第三百二十一條
犯竊盜罪而有左列情形之一者，處六月以上五年以下有期徒刑：
一  於夜間侵入住宅或有人居住之建築物、船艦，或隱匿其內而犯之者。
二  毀越門扇、牆垣或其他安全設備而犯之者。
三  攜帶兇器而犯之者。
四  結夥三人以上而犯之者。
五  乘火災、水災或其他災害之際而犯之者。
六  在車站或埠頭而犯之者。
前項之未遂罰之。
